臺灣高等法院高雄分院刑事裁定　　　　　 110年度抗字第23號

抗　告　人
即　被　告　郭志雄





選任辯護人　李偉如律師(法扶律師)
上列抗告人因違反槍砲彈藥刀械管制條例等案件，不服臺灣屏東
地方法院中華民國109 年12月29日延長羈押之裁定（109 年度訴
字第762號）提起抗告，本院裁定如下：
    主  文
抗告駁回。
    理  由
一、原裁定意旨略以：抗告人即被告郭志雄（下稱被告）因違反
    槍砲彈藥刀械管制條例案件，經臺灣屏東地方檢察署檢察官
    提起公訴，經法院訊問後，認為被告犯罪嫌疑重大，且有事
    實足認為有逃亡之虞，非予羈押，顯難進行審判及執行，及
    有事實足認為有反覆實施同一犯罪之虞，有羈押之必要，裁
    定自民國109 年10月7 日起執行羈押，茲因羈押期間將屆而
    全案雖已審結但仍未判決確定及執行，經訊問被告後，認為
    前開羈押原因仍然存在，有繼續執行之必要，依刑事訴訟法
    第108 條第1 項、第2 項規定，裁定自110 年1 月7 日起延
    長羈押2 月等語。
二、抗告意旨略以：被告已坦承犯行，並陳明具保停押後將回戶
    籍地居住等語，應無傳拘無著及反覆實施同一犯罪之虞；而
    檢察官論告時亦表示被告曾打電話予共犯陳財貴，請其交出
    槍彈並配合調查，被告犯罪後態度良好等語；被告目前經診
    斷疑有右側口頰癌，有診斷證明書可據，考量被告現罹難治
    之惡疾，有就醫之需求，且無傳拘無著及反覆實施同一犯罪
    之虞，請求撤銷原裁定云云。
三、按被告經法官訊問後，認為犯罪嫌疑重大，且有事實足認為
    有反覆實施刑事訴訟法第101 條之1 第1 項各款同一犯罪之
    虞，而有羈押之必要者，得羈押之；羈押被告，審判中不得
    逾3 月，但有繼續羈押之必要者，得於期間未滿前，經法院
    依刑事訴訟法第101條 或第101條 之1 之規定訊問被告後，
    以裁定延長之；延長羈押期間，審判中每次不得逾2月，刑
    事訴訟法第101 條之第1 項、第108 條第1 項、第5 項分別
    定有明文。又被告有無繼續羈押之必要，應許由法院斟酌訴
    訟進行程度及其他一切情事而為認定，最高法院著有46年度
    台抗字第6 號判決可稽。故被告有無羈押之必要，法院僅須
    審查被告犯罪嫌疑是否重大、有無羈押原因、以及有無賴羈
    押以保全偵審或執行之必要，由法院就具體個案情節予以斟
    酌決定，如就客觀情事觀察，法院許可羈押之裁定或延長羈
    押之裁定，在目的與手段間之衡量並無明顯違反比例原則情
    形，即無違法或不當可言。
四、經查：
　㈠本件被告坦承犯修正前槍砲彈藥刀械管制條例第8 條第4 項
    之非法持有非制式手槍、同條例第12條第4 項之非法持有子
    彈及刑法第305 條之恐嚇犯行，核與證人即共犯陳財貴、被
    害人廖文賢於警詢中證述之情節相符，並有監視錄影擷圖14
    8 紙及鑑定書等可佐，足認被告上開犯罪之嫌疑確實重大。
    而被告前所犯重利等罪係經通緝到案，且到案時並未居住於
    戶籍地而係住於工作地點對面之鐵皮屋，該鐵皮屋無法入籍
    且無法有效送達相關之司法文書，本件所涉又係重罪，日後
    非無逃亡之虞；且其之前亦曾犯妨害自由等罪，亦非無反覆
    實施同一犯罪之虞，客觀上難以具保等侵害較少之手段替代
    ，而有羈押之必要性，原審乃於109 年10月7 日移審時依刑
    事訴訟法第101 條第1 項第1 款及同法第101 條之1 第1 項
    第4 款等規定，裁定自同日起羈押，有押票及訊問筆錄等在
    卷可稽。
　㈡茲因第1 次羈押期間即將屆滿，原審法官於訊問被告後，審
    酌全案及相關事證，斟酌全案尚未審結之訴訟進行程度及其
    他一切情事，認抗告人之犯罪嫌疑重大，有刑事訴訟法第10
    1 條第1 項第1 款及同法第101 條之1 第1 項第4 款之所定
    之情形，且客觀上不能以具保、限制住居或其他較輕之強制
    處分代之，非予羈押，顯難進行追訴及預防被告再犯，其羈
    押之原因及必要性均尚未消滅，而於109 年12月29日裁定應
    自110 年1 月7 日起延長羈押2 月，此為原法院就案件具體
    情形依法裁量職權之行使，經核在目的與手段間之衡量，並
    無違反比例原則，經核並無違誤。本件抗告人仍執前詞，提
    起抗告，難認有理由，應予駁回。
五、據上論結，應依刑事訴訟法第412 條，裁定如主文。
中　　華　　民　　國　110 　　年　　1 　　月　　26　　日
                  刑事第九庭    審判長法  官  莊崑山
                                      法  官  李炫德
                                      法  官  陳明富
以上正本證明與原本無異。
不得再抗告。
中　　華　　民　　國　 110　　年　　1 　　月　　26　　日
                                      書記官  馬蕙梅